# 急求陈版及各位高人解答

提问人：16828long 时间：2010-09-23 18:03:31
现在有一个公司委托我所做一个收购审计,被收购的企业下面有几个子公司但非全资,我们对被收购企业出审计报告是出合并的还是母公司单体的呀,如果只出母公司的,子公司的价值如何体现出来,急求,谢谢.

回答人：chenyiwei
回复 楼主 16828long 的帖子应当与委托方协商确定。但通常理解不会仅出具被收购方的个别报表的审计报告。 另外还需要注意：是只需要分别出具各个被购买方报表的审计报告即可，还是也需要出具所有被购买方模拟汇总的汇总财务报表的审计报告。